臺灣臺中地方法院民事裁定
111年度小上字第129號
上  訴  人  鄭承嘉  
            林秋霞  
被上訴人    大俊國社區管理委員會

法定代理人  黃淑婷  
上列當事人間請求給付管理費事件，上訴人對於民國111年7月21
日本院臺中簡易庭111年度中小字第575號第一審判決提起上訴，
本院裁定如下：
    主    文
上訴駁回。
上訴費用新臺幣壹仟伍佰元由上訴人負擔。
    理    由
一、按關於請求給付金錢或其他代替物或有價證券之訴訟，其標
    的金額或價額在新臺幣（下同）10萬元以下者，適用小額程
    序；而對於小額訴訟之第一審裁判之上訴，非以其違背法令
    為理由，不得為之，民事訴訟法第436條之8第1項、第436條
    之24第2項各有明文。次上訴狀內應記載上訴理由，表明下
    列各款事項：一、原判決所違背之法令及其具體內容。二、
    依訴訟資料可認為原判決有違背法令之具體事實，民事訴訟
    法第436條之25亦有明定。再所謂違背法令，依民事訴訟法
    第436條之32第2項準用同法第468條、第469條第1款至第5款
    規定，係指判決不適用法規或適用不當者，為違背法令；判
    決有同法第469條第1款至第5款所列情形之一者，為當然違
    背法令。準此，當事人對小額訴訟之第一審裁判上訴，其上
    訴狀應就第一審判決如何違背法令為具體之指摘，並揭示該
    法規之條項或其內容，若係成文法以外之法則，應揭示該法
    則之旨趣，倘為司法院解釋或最高法院之判例，則應揭示該
    判解之字號或其內容，或揭示有何合於民事訴訟法第469條
    所列各款當然違背法令之事實；上訴狀或理由書如未依此項
    方法表明者，即難認為已對原審判決之違背法令有具體之指
    摘，其上訴自難認為合法（最高法院71年度台上字第314號
    判決意旨參照）。次按上訴不合法者，依民事訴訟法第436
    條之32第2項準用同法444條第1項前段規定，第二審法院應
    以裁定駁回其上訴。
二、上訴意旨略以：本件被上訴人即管委會的行為產生代理權的
    外觀，使善意第三人即上訴人誤認係有權代理，應由區權會
    負授予代理權的責任，因上訴人與被上訴人於民國107年5月
    之和解為有效。被上訴人認為管理費之收取規定須經區權人
    會議決議始符合社區公約，惟屬於管理費內容的「冷氣室外
    機」卻從未經區權人會議決議，原告因此超收221,500元之
    管理費應退還予上訴人。又地下室通道遭占用4.7568坪，自
    100年3月29日至111年6月間共11年3個月，被上訴人因此超
    收管理費12,843元，亦應退還予上訴人。另被上訴人11餘年
    來管理費皆年繳打95折，原審判決命給付金額74,506元應為
    70,781元始為正確，爰依法提起上訴等語。
三、經查，關於兩造間於107年5月就給付管理費達成和解，原審
    判決已說明該和解範圍係關於兩造間於107年間所生管理費
    之爭執，不及於本件被上訴人請求上訴人給付所欠109年6月
    至110年6月之管理費（見原審判決事實及理由四㈢部分），
    上訴意旨僅係陳述其就此部分事實認定之個人意見，而對原
    審取捨證據、認定事實之職權行使任加指摘，並未具體表明
    原判決所違背之法令、法則或司法院解釋字號及具體內容，
    暨依訴訟資料合於該違背法令之具體事實，揆諸首揭規定及
    說明，即難認上訴人已合法表明上訴理由。又上訴人主張被
    上訴人超收管理費部分，及關於管理費數額部分均屬於原審
    未提出之新防禦方法，依民事訴訟法第436條之28規定，於
    小額程序之第二審程序不得提出之，亦無原法院違背法令致
    未能提出之情，上訴人自不得執此新防禦方法，指摘原判決
    有何不當，本院依法當不得予以斟酌。從而，本件上訴為不
    合法，應予駁回。
四、依民事訴訟法第436條之32第1項準用同法第436條之19規定
    ，小額訴訟程序之第二審法院為訴訟費用之裁判時，應確定
    其訴訟費用額。本件第二審訴訟費用額確定為1,500元，爰
    依前開規定諭知如主文第2項所示。
五、據上論結，本件上訴為不合法，依民事訴訟法第436條之32
    第1項、第2項、第444條第1項、第436條之19第1項、第95條
    、第78條、第85條第1項前段，裁定如主文。
中　　華　　民　　國　　111 　年　　9 　　月　　29　　日
                  民事第五庭  審判長法  官  陳文爵
                                    法  官  施懷閔
                                    法　官  陳昱翔
以上正本係照原本作成。
不得抗告。
中　　華　　民　　國　　111 　年　　9 　　月　　29　　日
                                    書記官  張卉庭